【裁判字號】    92,訴,1379
【裁判日期】    920917
【裁判案由】    違反毒品危害防制條例
【裁判全文】
臺灣臺北地方法院刑事判決                        九十二年度訴字第一三七九號
    公  訴  人  臺灣臺北地方法院檢察署檢察官
    被      告  甲○○  男  二.
右列被告因違反毒品危害防制條例案件，經檢察官提起公訴（九十二年度毒偵字第九
、二九一、八一０號），本院判決如左：
    主  文
甲○○連續施用第一級毒品，處有期徒刑捌月。扣案之海洛因貳包（合計淨重零點貳
柒公克、九十一年度青字第四一二號）、海洛因貳包（合計淨重零點伍柒公克、九十
二年度藍字第一一一一號）均沒收銷燬之；扣案之注射針筒貳支、止血帶壹條均沒收
。又連續施用第二級毒品，處有期徒刑肆月。應執行有期徒刑拾月，扣案之海洛因貳
包（合計淨重零點貳柒公克、九十一年度青字第四一二號）、海洛因貳包（合計淨重
零點伍柒公克、九十二年度藍字第一一一一號）均沒收銷燬之；扣案之注射針筒貳支
、止血帶壹條均沒收。
    事  實
一、甲○○於民國八十八年、八十九年間，分別因違反毒品危害防制條例案件，經本
    院以八十八年度毒聲字第一一三九號裁定、八十九年度毒聲字第三００二號裁定
    先後送勒戒處所觀察、勒戒後，均認無繼續施用毒品之傾向，經台灣台北地方法
    院檢察署檢察官於八十八年五月十八日以八十八年度偵字第一０五五六號、於九
    十年五月二十三日以九十年度毒偵緝字第一四六號、毒偵字第一三六四號為不起
    訴處分確定。仍不知悔改，各基於施用第一級毒品海洛因及第二級毒品安非他命
    之概括犯意，自九十一年八月二十四日起至九十二年二月十三日止，先後多次在
    台北市○○路○段一一二巷十五號四樓等處，連續施用第一級毒品海洛因及第二
    級毒品安非他命。分別於九十一年八月二十四日晚上七時三十分許，在台北市市
    ○○道○段二一五號前、九十一年十月十五日上午十時許，在台北市○○路○段
    二０二號、九十二年二月十三日凌晨三時三十分許，在基隆市○○路一九三巷內
    為警查獲，並於台北市市○○道上址扣得海洛因二包（合計淨重０點二七公克）
    、基隆市上址扣得海洛因二包（合計淨重０點五七公克）、甲○○所有供施用毒
    品所用之注射針筒二支、止血帶一條。
二、案經台北市政府警察局松山分局、文山第一分局報請暨台北市政府警察局信義分
    局報請台灣基隆地方法院檢察署檢察官呈請台灣高等法院檢察署檢察長核移台灣
    台北地方法院檢察署檢察官偵查起訴。
    理  由
一、訊據被告甲○○對於右揭施用第一級毒品海洛因、第二級毒品安非他命之事實均
    坦承不諱，而被告於上開為警查獲日期所採集之尿液，分別經台北市立療養院、
    、台灣尖端先進生技醫藥股份有限公司檢驗後，均呈鴉片類、安非他命類陽性反
    應等情，有台北市立療養院煙毒尿液檢驗報告書、台灣尖端先進生技醫藥股份有
    限公司濫用藥物檢驗中心濫用藥物檢驗報告附卷可稽，復有在台北市市○○道上
    址扣得之海洛因二包（合計淨重０點二七公克）、基隆市上址扣得海洛因二包（
    合計淨重０點五七公克）、注射針筒二支、止血帶一條可資佐證，再上開扣得之
    海洛因經鑑定後確含有第一級毒品海洛因成分，有法務部調查局鑑定通知書在卷
    足憑。又被告於八十八年、八十九年間，分別因違反毒品危害防制條例案件，經
    本院以八十八年度毒聲字第一一三九號裁定、八十九年度毒聲字第三００二號裁
    定先後送勒戒處所觀察、勒戒後，均認無繼續施用毒品之傾向，經台灣台北地方
    法院檢察署檢察官於八十八年五月十八日以八十八年度偵字第一０五五六號、於
    九十年五月二十三日以九十年度毒偵緝字第一四六號、毒偵字第一三六四號為不
    起訴處分確定之事實，有不起訴處分書、台灣高等法院被告全國前案紀錄表、刑
    案資料查註紀錄表在卷足憑，被告於五年內三犯施用毒品犯行，是本件事證已臻
    明確，被告犯行堪以認定，應依法論科。
二、核被告施用第一級毒品海洛因及第二級毒品安非他命之行為，分別係犯毒品危害
    防制條例第十條第一項施用第一級毒品罪及第二項施用第二級毒品罪。被告持有
    海洛因及安非他命分係供自己施用，應為高度之施用毒品犯行所吸收，均不另論
    罪。被告前後多次施用海洛因及施用安非他命之犯行，均時間緊接，構成要件相
    同，顯係基於概括之犯意反覆為之，均應依刑法五十六條連續犯之規定論以一罪
    ，並均加重其刑。其所犯上開二罪，犯意各別，行為互殊，應予分論併罰。爰審
    酌被告前曾多次因施用毒品觸法，有台灣高等法院被告全國前案紀錄表附卷可稽
    ，經警查獲後仍未戒絕，猶不知悛悔，其施用足以導致精神障礙、性格異常，甚
    至造成生命危險之毒品，戕害一己之身體健康，及其犯罪之動機、目的、手段、
    犯罪後之態度等一切情狀，分別量處如主文所示之刑，並定應執行刑。
三、扣案之海洛因二包（合計淨重０點二七公克、九十一年度青字第四一二號）、海
    洛因二包（合計淨重０點五七公克、九十二年度藍字第一一一一號），不問屬於
    被告與否，均應依毒品危害防制條例第十八條第一項規定沒收銷燬之。另扣案之
    注射針筒二支、止血帶一條為被告所有供犯罪所用之物，業據被告供述在卷，應
    依刑法第三十八條第一項第二款沒收。
據上論斷，應依刑事訴訟法第二百九十九條第一項前段，毒品危害防制條例第十條第
一項、第二項、第十八條第一項，刑法第十一條前段、第五十六條、第五十一條第五
款、第三十八條第一項第二款，判決如主文。
本案經檢察官呂建興到庭執行職務
中      華      民      國    九十二    年      九     月     十七      日
                                  臺灣臺北地方法院刑事第十一庭
                                      法  官  陳容正
右正本證明與原本無異。
如不服本判決，應於判決送達後十日內，向本院提出上訴狀。
                                      書記官  彭雅慧
中      華      民      國    九十二    年      九     月      十八     日
附錄本案論罪科刑法條全文
毒品危害防制條例第十條
施用第一級毒品者，處六月以上五年以下有期徒刑。
施用第二級毒品者，處三年以下有期徒刑。


司法院資訊處製作；財團法人民間司法改革基金會備份。
